【裁判字號】    99,台非,149
【裁判日期】    990527
【裁判案由】    竊盜等罪
【裁判全文】
最高法院刑事判決              九十九年度台非字第一四九號
上  訴  人  最高法院檢察署檢察總長
被      告  甲○○
上列上訴人因被告竊盜等罪案件，對於台灣台中地方法院中華民
國九十八年八月二十五日第一審確定判決（九十八年度易字第二
四四二號，起訴案號：台灣台中地方法院檢察署九十七年度偵字
第二四二七○、二四二七一號），認為部分違背法令，提起非常
上訴，本院判決如下：
    主  文
原判決關於諭知累犯及量刑部分撤銷。
甲○○所犯共同連續攜帶兇器於夜間侵入住宅竊盜罪，處有期徒
刑壹年，減為有期徒刑陸月；又所犯共同踰越安全設備竊盜罪，
處有期徒刑拾月，減為有期徒刑伍月；又所犯共同於夜間侵入住
宅竊盜罪，處有期徒刑拾月，減為有期徒刑伍月；又所犯結夥三
人以上踰越安全設備於夜間侵入住宅竊盜罪，處有期徒刑拾月，
減為有期徒刑伍月；又所犯故買贓物罪，處有期徒刑陸月，減為
有期徒刑參月；應執行有期徒刑壹年拾月。
    理  由
非常上訴理由稱：「按刑法第四十七條第一項規定之累犯，以受
徒刑之執行完畢，或一部之執行而赦免後，五年以內，故意再犯
有期徒刑以上之罪者，始足當之。又被告所犯數罪，如符合刑法
第五十條、第五十一條應併合處罰之要件，雖經法院分別判處有
期徒刑確定，其中一罪且先執行有期徒刑期滿。嗣法院又依檢察
官之聲請，以裁定定數罪之應執行刑確定，則在所裁定之執行刑
尚未全部執行完畢以前，各罪之宣告刑均不發生執行完畢之問題
，其在未裁定前已先執行期滿之罪，僅應將其已執行之刑期自應
執行刑中扣除，不能認該罪已執行完畢，自亦不能據為成立累犯
之要件（參見貴院八十八年度台非字第一六一號判決）。查本件
原判決以被告甲○○於九十五年五月二十日至九十六年一月五日
犯竊盜、贓物等罪，而論處罪刑，雖非無見。惟被告固於前因竊
盜、贓物等案件，分別經法院判處有期徒刑十月及五月，並定其
應執行有期徒刑一年一月確定，於九十三年五月八日縮短刑期執
行完畢。但嗣又因偽造文書、贓物等案件，分別經法院判處有期
徒刑八月及六月確定。並由臺灣嘉義地方法院於九十七年十月二
十一日，以九十七年度聲減字第一二三號裁定就上開竊盜、贓物
等罪分別減為有期徒（刑）五月、二月十五日，並與上開偽造文
書及贓物罪，合併定其應執行有期徒刑一年五月後，由臺灣嘉義
地方法院檢察署以九十七年執助準字第二三八三號執行指揮書發
監執行，經扣抵前已於九十三年五月八日縮短刑期執行完畢之一
年一月，其刑期起算日為九十七年九月十一日、執行期滿日為九
十七年十一月十八日（並折抵羈押日數五十三日），有臺灣高等
法院被告前科紀錄表、貴院九十九年度台非字第三二號判決可稽
。揆之前揭說明，自不能以被告於其所犯數罪中之竊盜、贓物等
罪，已於九十三年五月八日執行完畢，即論其於九十五年五月二
十日至九十六年一月五日所犯本件竊盜等罪為累犯。乃原判決竟
依累犯予以論科，顯有適用法則不當之違背法令。案經確定，且
於被告不利，爰依刑事訴訟法第四百四十一條、第四百四十三條
提起非常上訴，以資糾正。」等語。
本院按判決不適用法則或適用不當者，為違背法令。又受徒刑之
執行完畢，或一部之執行而赦免後，五年以內故意再犯有期徒刑
以上之罪者，為累犯；刑事訴訟法第三百七十八條及刑法第四十
七條第一項分別定有明文。再被告有應併合處罰之數罪，經法院
分別判處有期徒刑確定，其中一罪或數罪之有期徒刑先執行期滿
後，法院依檢察官聲請以裁定定其全部數罪之應執行刑確定後，
其在未裁定前已先執行之有期徒刑之罪，因嗣後合併他罪定其應
執行刑結果，檢察官所換發之執行指揮書，係執行應執行之刑，
其先前已執行之有期徒刑部分，僅應予扣除而不能認為已執行完
畢。本件被告甲○○前因犯加重竊盜及牙保贓物罪，分別經台灣
嘉義地方法院及台灣高等法院台南分院判處有期徒刑十月及有期
徒刑五月，並定其應執行之刑為有期徒刑一年一月確定；嗣經執
行檢察官指揮發監執行，而於民國九十三年五月八日縮短刑期執
行完畢。惟被告於該二罪判決確定前，又犯偽造文書及故買贓物
罪，經台灣高等法院台中分院分別判處有期徒刑八月及有期徒刑
六月確定。嗣因發現其先前所犯加重竊盜及牙保贓物二罪所處之
刑均合於中華民國九十六年罪犯減刑條例所規定減刑之要件，且
與其所犯不得減刑之偽造文書及故買贓物罪所處之刑，均合於刑
法第五十一條第五款所定合併定其應執行刑之規定，而由台灣嘉
義地方法院依同法院檢察署檢察官之聲請於九十七年十月二十一
日，以九十七年度聲減字第一二三號裁定就被告所犯上開竊盜、
贓物罪所處之有期徒刑十月及有期徒刑五月，分別減為有期徒刑
五月及有期徒刑二月又十五日，並與其所犯偽造文書及故買贓物
罪所處之有期徒刑八月及有期徒刑六月，合併定其應執行之刑為
有期徒刑一年五月。旋由台灣嘉義地方法院檢察署檢察官以九十
七年度執助準字第二三八三號執行指揮書發監執行，經扣抵先前
已於九十三年五月八日縮短刑期執行完畢之一年一月，其餘刑期
自九十七年九月十一日起，迄同年十一月十八日始執行期滿（羈
押日數折抵刑期五十三日），有台灣嘉義地方法院檢察署九十七
年度執減更字第一八四號執行卷及台灣高等法院被告前科紀錄表
各一份可稽。揆之上開說明，被告先前所犯加重竊盜及牙保贓物
罪所定應執行刑有期徒刑一年一月，雖形式上已執行完畢，然嗣
後既與其另犯之偽造文書及故買贓物罪合併定其應執行之刑，檢
察官指揮執行時扣除其先前已執行之有期徒刑一年一月，再於九
十七年九月十一日入監執行其餘有期徒刑四個月，扣除羈押折抵
刑期五十三日，至九十七年十一月十八日始全部執行完畢；則被
告先前所犯之加重竊盜及牙保贓物罪所處之刑，即不得謂已於九
十三年五月八日執行完畢。從而，被告於九十五年五月二十日起
至九十六年一月五日止所犯本件加重竊盜四罪及故買贓物一罪，
因前案所處有期徒刑尚未執行完畢，即無構成累犯之餘地。乃原
判決仍依刑法第四十七條第一項規定就被告所犯前揭各罪均論以
累犯，並加重其刑，自有判決適用法則不當之違背法令。案經確
定，且不利於被告，非常上訴意旨執以指摘，洵有理由。應由本
院將原判決關於諭知累犯及量刑部分撤銷，另行判決如主文第二
項所示，復就各罪所宣告之刑，依中華民國九十六年罪犯減刑條
例規定分別減刑二分之一，並依法定其應執行之刑為有期徒刑一
年十月，以資救濟。
據上論結，應依刑事訴訟法第四百四十七條第一項第一款，刑法
第三百二十一條第一、二、三、四款，第三百四十九條第二項，
第五十一條第五款，中華民國九十六年罪犯減刑條例第二條第一
項第三款、第七條，判決如主文。
中    華    民    國  九十九  年    五    月  二十七  日
                      最高法院刑事第八庭
                          審判長法官  洪  文  章
                                法官  王  居  財
                                法官  郭  毓  洲
                                法官  黃  梅  月
                                法官  邱  同  印
本件正本證明與原本無異
                                      書  記  官
中    華    民    國  九十九  年    五    月  三十一  日
                                                      Ｖ

司法院資訊處製作；財團法人民間司法改革基金會備份。
